# 求助，计学撮要 2018 问题 2-2-30。

提问人：lisudanffx 时间：2019-03-23 13:54:16
陈版，如果计学撮要 2018 问题 2-2-30 里，其他条件都不变，拨款改成科技部拨付 1000 万元，其余资金都由承担单位自筹。这种情况下，确认营业收入怎么处理？谢谢。

回答人：chenyiwei
基本会计处理原则不变。如果 A 企业可就此项目获得的收入只有国拨资金1000 万元，则低于项目成本的差额为负毛利。
一般此类项目，如果不能向使用者收费，则企业在和政府协商价款时，一般都会确保成本收回和获取合理利润。如果不是由于企业出于某些市场推广等动机而报低价，一般不应出现非正常的亏损。